【裁判字號】    97,豐簡上,994
【裁判日期】    971218
【裁判案由】    詐欺
【裁判全文】
臺灣臺中地方法院刑事判決           97年度豐簡上字第994號
上  訴  人
即  被  告  乙○○
上列上訴人因犯詐欺案件，不服本院豐原簡易庭97年度豐簡字第
710號中華民國97年9月30日第一審簡易判決（聲請簡易處刑案號
：臺灣臺中地方法院檢察署97年度偵字第13590號），提起上訴，
本院管轄之第二審合議庭判決如下：
    主    文
上訴駁回。
乙○○緩刑貳年，並應依民國玖拾柒年拾月拾陸日與丙○○○簽
立之和解書內容支付丙○○○新臺幣捌萬元（自民國玖拾柒年拾
壹月拾壹日起至民國玖拾捌年陸月拾壹日，分拾期，按月給付新
臺幣捌仟元）。
    犯罪事實及理由
一、本案經本院審理結果，認第一審簡易判決認事用法及量刑均
    無不當，應予維持，除犯罪事實欄第七列關於「自稱『邱先
    生』之人」應補充為「自稱『邱先生』之成年人」，及證據
    部分應補充「合作金庫銀行活期存款存款憑條」外，其餘均
    引用第一審判決書記載之犯罪事實、證據及理由（如附件）
    。上訴人即被告乙○○（下稱被告）對於原審判決並未指摘
    任何違誤，僅請求改判較輕之刑度。然按量刑輕重，係屬事
    實審法院得依職權自由裁量之事項，茍已斟酌刑法第五十七
    條各款所列情狀而未逾越法定刑度，不得遽指為違法，最高
    法院七十二年台上字第六六九六號判例意旨可資參照。查本
    件原審量刑既已審酌刑法第五十七條之各款情形，亦未逾越
    法定刑度，揆諸前揭判例意旨，自不能率指原審判決有何違
    法失當之處。從而，本件上訴，為無理由，應予駁回。
二、惟查，被告前無任何犯罪紀錄，有臺灣高等法院被告前案紀
    錄表在卷可按，其因一時失慮致罹刑典，犯罪之動機、目的
    均單純，手段亦屬平和，所提供之帳戶僅有一個，獲利新臺
    幣（下同）三千元，所得非多，且犯後均坦承犯行，態度良
    好，復與被害人丙○○○於民國九十七年十月十六日達成和
    解以示悔悟，和解條件為：「乙○○自九十七年十一月起，
    每月十一日須給付丙○○○八千元，至九十八年六月十一日
    前給付完畢」，並已於九十七年十一月份給付八千元給丙○
    ○○等情，為被害人丙○○○所不爭執，並有和解書附卷可
    稽。被告經此偵、審程序教訓及刑之宣告，應能知所警惕，
    信無再犯之虞，本院綜合各情，認第一審簡易判決所宣告之
    刑以暫不執行為適當，併予宣告緩刑二年，及被告應依前開
    和解書賠償被害人，以啟自新。
據上論斷，應依刑事訴訟法第四百五十五條之一第一項、第三項
、第三百七十三條、第三百六十八條、第三百六十四條，刑法第
七十四條第一項第一款、第二項第三款，判決如主文。
本案經檢察官甲○○到庭執行職務。
中    華    民    國    97    年    12    月    18    日
            刑事第十一庭  審判長法  官  王世華
                                法  官  林慶郎
                                法  官  莊嘉蕙
以上正本證明與原本無異。
本件不得上訴。
                                書記官  魏愛玲
中    華    民    國    97    年    12    月    18    日


司法院資訊處製作；財團法人民間司法改革基金會備份。
